臺灣宜蘭地方法院刑事判決　　　　　　　 94年度訴字第229號
公　訴　人　臺灣宜蘭地方法院檢察署檢察官
被　　　告　甲○○
選任辯護人　曾威龍律師
上列被告因毒品危害防制條例案件，經檢察官提起公訴（94年度
偵字第891號），本院判決如下：
    主  文
甲○○連續運輸第一級毒品，處有期徒刑壹年拾月。
    事  實
一、甲○○明知第一級毒品海洛因為毒品危害防制條例所管制之
    毒品，不得運輸，竟基於運輸第一級毒品海洛因之犯意，於
    民國93年5月間至同年11月間，受乙○○所託（販賣毒品部
    分於本院審理中），由乙○○每次交予甲○○海洛因1小包
    （市價約1000至2000元，毛重約0.9公克至2公克），由甲○
    ○將上揭海洛因自宜蘭縣五結鄉○○路196巷7號乙○○住處
    ，持至宜蘭縣五結鄉○○路1段1號全家便利商店之公共電話
    機上放置，再由姓名年籍不詳，綽號「阿國」、「阿木」等
    向乙○○購買海洛因毒品之人，至上揭公共電話機上拿取毒
    品，甲○○因而牟得免費施用海洛因2次之利益。嗣於94 年
    3月6日下午8時30分，在宜蘭縣羅東鎮○○路186號，為警於
    甲○○身上查獲其所持有第一級毒品海洛因毛重0.2公、注
    射針筒3友及提撥器1支，甲○○於坦承其有施用第一級毒品
    海洛因之犯行時，向警自首為上開行為，並供出毒品來源為
    乙○○，因而破獲乙○○。
二、案經甲○○自首由台灣宜蘭地方法院檢察署檢察官自動檢舉
    偵查起訴。
    理  由
一、被告甲○○於本院審理時，矢口否認上開犯行，先是辯稱：
    並未為乙○○運送任何物品云云，嗣改辯稱：伊不知乙○○
    交付伊運送之物品內容物為何云云。經查：
（一）乙○○於94年4月12日偵查中結證證稱：被告於94年5月至
      11月有幫伊送過海洛因5、6次，都是放在全家便利商店公
      共電話上面，伊無償提供海洛因與被告施用2次等語（94
      年度偵字第891號卷第14頁）；於94年4月22日偵查中結證
      證稱：伊請被告送毒品，約1000元至2000元毒品的量，10
      00元毒品含袋重約0.9公克，2000元毒品含袋重約1.8公克
      ，都是用最小號拉鏈袋包裝等語（同上卷第28頁），且於
      偵查中繪製其所述全家便利商店附近之現場圖（同上卷第
      31頁），並帶同員警至現場勘驗，有現場照片在卷可參（
      同上卷第36、41頁）。
（二）被告於警訊時自白：伊於93年5月間開始幫簡麗送毒品至
      其所指定之場所，因為伊在乙○○租屋處為伊購買所需之
      物品及幫伊送毒品海洛因，乙○○提供毒品與伊施用，乙
      ○○均係交付1小包要伊放置於宜蘭縣五結鄉利澤簡全家
      便利商右邊鐵灰色公用電話上面後便離去，大約放置5、6
      次，乙○○表示有人會去拿伊所放置之毒品等語（警卷第
      5至7頁）。於94年3月16日偵查中亦自白：於93年5月至11
      月，伊至乙○○在利澤簡的家，乙○○交付伊海洛因1小
      包，要伊放至於利澤簡全家便利商店的公共電話上面，伊
      放好就離開，總共幫乙○○送過5、6次，乙○○無償提供
      海洛因2次做為代價等語（94年度偵字第317號卷第17頁）
      。又於94年4月20日偵查中復自承，伊有幫乙○○送海洛
      因5 、6次，放在便利商店的公共電話上，每次都是1小包
      ，用最小號的拉鏈袋包裝等語（94年度偵字第891號卷第
      21頁），並經檢察官命繪製現場圖（同上卷第23頁）後，
      帶同至現場勘驗，製有勘驗筆錄（同上卷第26頁）及拍攝
      照片（同上卷第35、40頁）存卷可查。另於言詞辯論時，
      對於其為乙○○持袋狀物至宜蘭縣五結鄉○○路1段1號全
      家便利商店之公共電話機上放置之事實，復坦承不諱（本
      院卷第41頁）。被告於警訊、二次偵查中及審理中歷次自
      白之內容互核相符，其自白應屬真實可採。至其於準備期
      日辯稱，警訊中所因係因伊甫施打毒品，不知所云，於偵
      查中係檢察官引導伊說出附近比較大的商店，伊才說是全
      家便利商店云云。被告之辯護人亦為被告辯稱：被告於94
      年3月15日為警緝獲時，採尿送驗結果呈嗎啡陽性反應，
      足見被告所辯因施打毒品，不知製作筆錄時所云，係屬有
      據云云。惟查，被告於94年4月20日偵查中所為之陳述，
      已據94年3月15日為警緝獲時相隔1月餘，且被告於為警查
      獲後，經檢察官訊問後，即送執行觀察勒戒，是其於94年
      4月20日所為陳述，當無何因施用毒品而意識不清之情形
      ，惟其時被告之自白仍與前於警訊及偵查初訊時所述相符
      ，顯見警訊及偵查初訊時所為自白，應屬真實，而無何不
      知所云之情形。復且，經核被告所繪製之現場圖，與乙○
      ○所繪相符，且二人分別至現場指認放置毒品之全家便利
      商店地點亦屬相同，有現場圖及上開照片在卷可參。是被
      告於準備程序及審理過程中，辯稱並未受乙○○之託至上
      開處所放置任何物品云云，顯係卸責之詞，不足採信。
（四）被告又辯稱，伊不知所放置者為何物云云，證人乙○○於
      本院審理時亦證稱：伊交付被告所放置之毒品，係先以透
      明拉鍊袋包裝後，又以黃色膠帶封裝，伊不知被告是否知
      悉其內容物，被告未曾看過伊在包裝云云。惟查，被告及
      乙○○於警訊及偵查中之陳述，均一致指出乙○○所交付
      之物為海洛因，毒品係以最小號的拉鏈袋包裝等語，則被
      告與陳麗娟於本院審理時改稱被告不知內容物云云，為卸
      責及迴護之詞，不足採信。至辯護人雖為被告辯稱：被告
      與乙○○雖就放置毒品之時間為日間或夜間說詞並不相符
      ，足見乙○○之證述有瑕疵。惟查，被告與乙○○就放置
      毒品之次數及地點等陳述均屬一致，且乙○○亦於偵查中
      陳稱伊斯時自己有施用海洛因及安非他命，作息不正常，
      對時間不太有概念等語，本院認運送毒品之時間應係如被
      告所稱大部分為日間較為可採。渠二人對時間陳述不符之
      細節，尚不影響被告所為上開自白及乙○○其他證述之證
      據力。另辯護人為被告辯稱本件並無扣案物云云，惟本件
      被告之自白、證人乙○○之證述、現場指認照片與勘驗筆
      錄等證據，均有證據能力及證明力，事證已甚明確，雖未
      查獲扣案物，不影響犯罪事實之認定，辯護人上開辯詞，
      亦不足採。
（五）至被告為乙○○運送毒品，僅係將毒品由乙○○宜蘭縣五
      結鄉○○路196巷7號住處送至宜蘭縣五結鄉○○路1段1號
      全家便利商店旁公共電話上，惟不知乙○○與他人交易毒
      品之內容，亦未向何人收取購買毒品之對價等情，為被告
      供述在卷，且與證人乙○○於偵查及本院審理時證述之情
      節相符。且證人乙○○於本院審理時，亦結證證稱：並未
      告訴被告是他人要購買毒品等語（本院卷第38頁），顯見
      被告對於乙○○販賣毒品之數量、代價等情節應屬不知，
      僅係單純依乙○○所言運送毒品，無涉乙○○販賣毒品之
      內容。事證明確，被告犯行應堪認定。
二、按所謂運輸毒品，係指轉運輸送毒品，亦即由一地轉運輸送
    至另一地，只係指單純運輸並無他項目的而言。又按運輸二
    字包括國際間及國內而言。意指以運輸之意思由甲地運到乙
    地之行為謂之運輸，即其意思非販賣、非持有而為運輸之意
    思，其行為係由甲地運到相當距離之乙地並含有運輸之作用
    者。被告將乙○○所交付之第一級毒品海洛因，由乙○○宜
    蘭縣五結鄉○○路196巷7號住處送至宜蘭縣五結鄉○○路1
    段1號全家便利商店旁公共電話上，已屬具有相當距離之運
    輸，並非在同一區域，眼目可見範圍內所為之搬運行為。核
    被告所為，係犯毒品危害防制條例第4條第1項運輸第一級毒
    品罪。被告先後多次犯行，時間緊接，犯罪構成要件相同，
    顯係基於概括犯意而為之，為連續犯，應依刑法第56條之規
    定論以一罪，惟本罪最輕本刑為無期徒刑，不得加重。本件
    被告係因持有其所欲施用之毒品，為警查獲而主動坦承有運
    輸毒品之犯行，而接受裁判，為被告所自承，復有宜蘭縣警
    察局刑警隊筆錄在卷可憑，其所為合於自首之要件，依刑法
    第62條前段規定減輕其刑。另被告於警訊、偵查時供出其第
    一級毒品海洛因之來源，有警訊筆錄、偵查筆錄可參，因而
    破獲販賣毒品之乙○○，依毒品危害防制條例第17條之規定
    ，遞減輕其刑。爰審酌被告運輸毒品之次數達5、6次、其生
    活狀況、智識程度不佳、犯罪後翻異前詞否認犯行之態度等
    一切情狀，惟被告染有毒癮，其犯罪所得僅係換取施用第一
    級毒品海洛因2次，且年輕識淺，一時失慮誤罹重典，犯罪
    情狀均尚堪憫恕，被告依上開規定減刑後，亦嫌過重，爰再
    依刑法第59條之規定遞酌減其刑如主文所示。
據上論斷，應依刑事訴訟法第299條第1項前段，毒品危害防制條
例第4條第1項、第17條，刑法11條前段、第56條、第62條前段、
第59條，判決如主文。
本案經檢察官吳慧蘭到庭執行職務
中    華    民    國    94    年    8     月    25    日
                  刑事第二庭   審判長法  官  林明山
                                     法  官  李毓華
                                     法  官  謝佩玲
以上正本證明與原本無異。
如不服本判決，應於判決送達後10日內，向本院提出上訴狀。(
應附繕本)
                                     書記官  藍友隆
中　　華　　民　　國　　94　　年　　8 　　月　　26　　日
毒品危害防制條例第4條第1項
製造、運輸、販賣第一級毒品者，處死刑或無期徒刑；處無期徒
刑者，得併科新臺幣1千萬元以下罰金。
